【裁判字號】    97,毒抗,587
【裁判日期】    980112
【裁判案由】    毒品危害防制條例
【裁判全文】
臺灣高等法院刑事裁定                 97年度毒抗字第587號
抗  告  人
即  被  告  甲○○
                    （現於臺灣桃園看守所附設勒戒處所）
上列抗告人即被告因毒品危害防制條例案件，不服臺灣桃園地方
法院97年度毒聲字第1453號，中華民國97年11月27日裁定（聲請
案號：97年度毒偵字第1767號），提起抗告，本院裁定如下：
    主  文
抗告駁回。
    理  由
一、原裁定略以：被告甲○○因於民國九十七年三月三十日下午
    二時三十分許採尿時回溯九十六小時內之某時，施用第二級
    毒品甲基安非他命，經裁定令入臺灣桃園看守所附設勒戒處
    所執行觀察、勒戒後，認有繼續施用毒品之傾向，檢察官聲
    請裁定令入戒治處所施以強制戒治。經核並無不合，爰依毒
    品危害防制條例第二十條第二項後段、第三項規定，裁定被
    告令入戒治處所施以強制戒治，其期間為六個月以上，至無
    繼續強制戒治之必要為止，但最長不得逾一年。
二、抗告意旨略以：伊前因執行毒品危害防制條例案件，於九十
    五年十月十四日假釋出監，於假釋期間再犯毒品案件，故於
    九十七年十一月六日被撤銷假釋，從而本件是否符合強制戒
    治執行完畢釋放後，「五年後再犯」施用第二級毒品罪，容
    有疑義。又伊被撤銷假釋後，尚應執行殘刑二年四月，相較
    之下，比戒治期限為長，且執行殘刑，更能達成戒毒之目的
    。再者，伊於勒戒期間，感念長官之諄諄教誨，深悟昨日之
    非，立志向善，是以起居正常，並戒除煙癮，身心俱不再受
    毒品戕害，實無更受戒治之必要，爰提起抗告，請求撤銷原
    裁定云云。
三、按經觀察、勒戒或強制戒治執行完畢釋放後，五年後再犯毒
    品危害防制條例第十條之罪者，檢察官應聲請法院裁定，令
    被告入勒戒處所觀察、勒戒，其期間不得逾二月；觀察、勒
    戒後，檢察官依據勒戒處所之陳報，認受觀察、勒戒人無繼
    續施用毒品傾向者，應即釋放，並為不起訴之處分；認受觀
    察、勒戒人有繼續施用毒品傾向者，檢察官應聲請法院裁定
    令入戒治處所強制戒治，其期間為六個月以上，至無繼續強
    制戒治之必要為止；但最長不得逾一年。毒品危害防制條例
    第二十條定有明文。
四、經查：
  (一)抗告人即被告前於民國八十八年間，因施用毒品案件，經臺
    灣桃園地方法院裁定送觀察、勒戒後，因認有繼續施用毒品
    之傾向，再經該法院裁定令入戒治處所施以強制戒治，於八
    十九年七月二十八日強制戒治執行完畢，有本院被告前案紀
    錄表在卷可稽。被告於九十七年三月三十日下午二時三十分
    許採尿時回溯九十六小時內之某時，又犯施用第二級毒品罪
    ，自係前開強制戒治執行完畢釋放後，五年後再犯毒品危害
    防制條例第十條第二項之罪，要無疑義。至被告另因運輸第
    二級毒品罪，經判處有期徒刑七年六月確定，入監執行後，
    於九十五年十月十四日假釋出獄，而於前述採尿時回溯九十
    六小時內某時，又犯施用第二級毒品罪，此乃係假釋中再犯
    罪，是否應另撤銷假釋之問題，自不影響其於前揭八十九年
    七月二十八日強制戒治執行完畢後，五年後再犯施用第二級
    毒品罪之認定。抗告意旨以其於假釋出監後之五年內犯施用
    毒品罪，恐不符合強制戒治執行完畢釋放後，「五年後再犯
    」施用第二級毒品罪云云，顯屬誤會。
  (二)被告因施用第二級毒品，經原審法院裁定將其送觀察、勒戒
    後，認有繼續施用毒品傾向，此有臺灣桃園看守所附設勒戒
    處所九十七年十一月十七日函檢附之「有無繼續施用毒品傾
    向證明書」及「有無繼續施用毒品傾向評估標準紀錄表」在
    卷可憑，原審乃依前揭規定裁定被告令入戒治處所施以強制
    戒治，其期間為六個月以上，至無繼續強制戒治之必要為止
    ，但最長不得逾一年，經核並無不合。被告徒憑己意，率以
    其另應執行殘刑，且於勒戒期間，已戒除煙癮云云，任意指
    摘原裁定，洵非可採。
五、綜上所述，本件被告既經評估認定有繼續施用毒品之傾向，
    原審依前開規定，裁定令被告入戒治處所施以強制戒治，其
    期間為六個月以上，至無繼續戒治之必要為止，但最長不得
    逾一年，於法有據。本件抗告為無理由，應予駁回。
據上論斷，依刑事訴訟法第四百十二條裁定如主文。
中    華    民    國    98    年    1     月    12    日
                  刑事第二十一庭審判長法  官  蘇隆惠
                                      法  官  許永煌
                                      法  官  曾家貽
以上正本證明與原本無異。
不得再抗告。
                                      書記官  廖素花
中    華    民    國    98    年    1     月    13    日


司法院資訊處製作；財團法人民間司法改革基金會備份。
